【裁判字號】    99,易,1455
【裁判日期】    990719
【裁判案由】    毒品危害防制條例
【裁判全文】
臺灣臺北地方法院刑事判決              99年度易字第1455號
公  訴  人  臺灣臺北地方法院檢察署檢察官
被      告  甲○○
上列被告因違反毒品危害防制條例案件，茲經檢察官提起公訴（
99年度毒偵字第1182、1273、1314、1663號），本院判決如下：
    主  文
甲○○施用第二級毒品，處有期徒刑月，如易科罰金，以新臺
幣壹仟元折算壹日，扣案第二級毒品甲基安非他命伍包（合計原
淨重十三點九六公克，取樣零點一七公克鑑驗用罄，驗餘淨重十
三點七九公克）均沒收銷燬之，甲基安非他命外包裝袋伍個（合
計重壹點陸公克）及吸食器壹組均沒收；又施用第二級毒品，處
有期徒刑伍月，如易科罰金，以新臺幣壹仟元折算壹日，扣案第
二級毒品甲基安非他命貳包（合計原淨重零點三零三零公克，取
樣零點零零零二公克鑑驗用罄，驗餘淨重零點三零二八公克) 均
沒收銷燬之，甲基安非他命外包裝袋貳個（合計重零點五二公克
）及吸食器壹組均沒收。應執行有期徒刑柒月，如易科罰金，以
新臺幣壹仟元折算壹日，扣案第二級毒品甲基安非他命柒包（伍
包合計原淨重十三點九六公克，取樣零點一七公克鑑驗用罄，驗
餘淨重十三點七九公克；貳包合計原淨重零點三零三零公克，取
樣零點零零零二公克鑑驗用罄，驗餘淨重零點三零二八公克) 均
沒收銷燬之，甲基安非他命外包裝袋柒個（伍包合計重壹點陸公
克；貳包合計重零點五二公克）及吸食器貳組均沒收。
    事  實
一、甲○○曾於民國98年間，因施用毒品案件，經本院以98年毒
    聲字第254 號裁定送觀察、勒戒後，認無繼續施用毒品傾向
    ，於98年9 月18日經臺灣臺北地方法院檢察署檢察官以98年
    度毒偵緝字第232 號不起訴處分確定，甲○○於同日執行完
    畢釋放出所。
二、詎甲○○猶不知悔改，於上開觀察、勒戒執行完畢釋放後5
    年內，復分別基於施用第二級毒品之犯意，於下列時、地，
    施用第二級毒品：
  (一)於99年3 月7 日晚間7 時許，在臺北市中正區○○○路9 號
    3 樓之3 住處，將第二級毒品甲基安非他命放置玻璃球內，
    以點火燒烤玻璃球吸食煙霧之方式，施用第二級毒品甲基安
    非他命1 次。嗣於翌日即8 日凌晨1 時許，為警在臺北市中
    山區○○○路○ 段100 號前攔檢查獲，並扣得第二級毒品甲
    基安非他命5 包（合計原淨重13.96 公克，取樣0.17公克鑑
    驗用罄，驗餘淨重13.79 公克，外包裝袋5 個合計重1.6 公
    克）、吸食器1 組，經警徵得其同意採集其尿液送驗，呈甲
    基安非他命、安非他命陽性反應，因而查知上情。
  (二)於99年3 月15日凌晨3 、4 時許，在臺北市大直某汽車旅館
    內，將第二級毒品甲基安非他命放置玻璃球內，以點火燒烤
    玻璃球吸食煙霧之方式，施用第二級毒品甲基安非他命1 次
    。嗣於同日下午4 時10分許，因另涉侵占案件為警在臺北市
    中正區○○○路9 巷13號前查獲，並扣得安非他命吸食器1
    組；復於99年3 月18日下午2 時許，為警持搜索票搜索其位
    於臺北市中正區○○○路7 號住處時查獲，扣得第二級毒品
    甲基安非他命2 包（合計原淨重0.3030公克，取樣0.0002公
    克鑑驗用罄，驗餘淨重0.3028公克，外包裝袋2 個合計重0.
    52公克），並經警徵得其同意採集其尿液送驗，呈甲基安非
    他命、安非他命陽性反應，始悉上情。
三、案經臺北市政府警察局中山分局、中正第一分局、臺北縣政
    府警察局蘆洲分局移請臺灣臺北地方法院檢察署檢察官偵查
    起訴。
    理  由
一、被告甲○○對於下列各項證據方法，均未爭執其證據能力，
    並同意作為證據（見本院卷第22頁），本院審酌其作成時之
    情況，認為並無不適當之情事，均得作為證據，合先敘明。
二、認定事實所憑之證據及理由：
  (一)前開犯罪事實，業據被告甲○○於警詢、偵訊及本院審理中
    均坦承不諱（見99年度毒偵字第1273號卷第5 、27頁、99年
    度毒偵字第1182號卷第14、78頁、99年度毒偵字第1663號卷
    第8 頁、99年度毒偵字第1314號卷第8 、30頁、本院卷第22
    頁），且被告於99年3 月8 日、99年3 月15日為警查獲所採
    集之尿液，經送臺灣檢驗科技股份有限公司鑑驗結果，均呈
    甲基安非他命、安非他命陽性反應無誤，此有該公司99年3
    月23日、同年月3 月31日出具之濫用藥物尿液檢驗報告各1
    份在卷足憑（見99年度毒偵字第1182號卷第85頁、99年度毒
    偵字第1314號卷第37頁、99年度毒偵字第1273號卷第36頁）
    ；而被告於99年3 月7 日為警查獲時，扣得之白色結晶體5
    包（合計原淨重13.96 公克，取樣0.17公克鑑驗用罄，驗餘
    淨重13.79 公克，外包裝袋5 個合計重1.6 公克）及於99年
    3 月18日為警查獲時扣得之白色結晶體2 包（合計原淨重0.
    3030公克，取樣0.0002公克鑑驗用罄，驗餘淨重0.3028公克
    ，外包裝袋2 個合計重0.52公克），經分別送內政部警政署
    刑事警察局、交通部民用航空局航空醫務中心，以氣相層析
    質譜儀鑑驗結果，該7 包白色結晶體均含甲基安非他命成分
    無訛，有濫用藥物檢驗報告各1 份附卷可按（見99年度毒偵
    字第1182號卷第88頁、99年度毒偵字第1314號卷第39頁），
    復有該毒品7 包、吸食器2 組扣案可證（見本院卷第23至27
    頁、本院99年度聲搜字第488 號卷第48頁、第99年度毒偵字
    第1182號卷第47至53頁、第92頁、99年度毒偵字第1273號卷
    第9 至12頁、第30頁、99年度毒偵字第1314號卷第11至14、
    23至25頁）。是被告任意性之自白，有上開各項證據足資佐
    證，堪認與事實相符，可以採信。
  (二)再查，被告曾於89年間，因施用第二級毒品案件，經本院以
    98年度毒聲字第254 號裁定送觀察、勒戒，因認無繼續施用
    毒品之傾向，經臺灣臺北地方法院檢察署檢察官於98年9 月
    18日以98年度毒偵緝字第232 號不起訴處分確定，被告於同
    日執行完畢釋放出所之事實，有臺灣高等法院被告前案紀錄
    表附卷可參（見本院卷第29至33頁），是被告於前次觀察、
    勒戒執行完畢釋放後5 年內再犯本案2 件施用第二級毒品之
    罪，故毋須再送觀察、勒戒或強制戒治，應逕予科以刑罰處
    罰。
  (三)綜上，本案事證明確，被告於前揭時、地，2 次施用甲基安
    非他命之犯行，洵堪認定，應予依法論罪科刑。
三、論罪科刑之依據：
  (一)核被告甲○○所為，均犯毒品危害防制條例第10條第2 項施
    用第二級毒品罪。其持有第二級毒品甲基安非他命之低度行
    為各為施用第二級毒品之高度行為所吸收，均不另論罪。被
    告前後2 次施用第二級毒品之行為，犯意個別，行為互異，
    應予分論併罰。
  (二)爰審酌：(1)被告前經觀察勒戒執行完畢，仍不知悔悟，再犯
    本件施用毒品2 罪，顯未戒除毒癮；(2)施用毒品、持有毒品
    非但戕害身心，亦可能因此危害社會秩序，且本案扣案之毒
    品合計超過14公克，損害非輕；(3)惟被告犯罪後坦承犯行，
    態度尚可，年紀猶輕等一切情狀，分別量處如主文所示之刑
    ，並合併定應執行之刑，及諭知易科罰金之折算標準，以示
    懲儆。
  (三)末查扣案第二級毒品安非他命共7 包（5 包合計原淨重13.9
    6 公克，取樣0.17公克鑑驗用罄，驗餘淨重13.79 公克，外
    包裝袋5 個合計重1.6 公克；2 包合計原淨重0.3030公克，
    取樣0.0002公克鑑驗用罄，驗餘淨重0.3028公克，外包裝袋
    2 個合計重0.52公克），經鑑驗結果均含毒品危害防制條例
    所定第二級毒品毒品甲基安非他命成分，業如前述，應依毒
    品危害防制條例第18條第1 項前段規定，宣告沒收銷燬之。
    而各該毒品之外包裝袋共7 個（外包裝袋5 個合計重1.6 公
    克；外包裝袋2 個合計重0.52公克），係被告所有、用以保
    存毒品以利施用犯罪所用之物，另扣案安非他命吸食器2 組
    ，則係被告所有之施用毒品工具，應依刑法第38條第1 項第
    2 款規定，均予宣告沒收之。
據上論斷，應依刑事訴訟法第284 條之1 、第299 條第1 項前段
，毒品危害防制條例第10條第2 項、第18條第1 項前段，刑法第
11條前段、第41條第1 項前段、第8 項、第38條第1 項第2 款、
第51條第5 款，判決如主文。
本案經檢察官葉芳秀到庭執行職務。
中    華    民    國    99    年    7     月    19    日
                  刑事第六庭  法  官  林晏如
上正本與原本無異。
如不服本判決，應於判決送達後10日內向本院提出上訴狀（應抄
附繕本）。告訴人或被害人如對於本判決不服者，應具備理由請
求檢察官上訴，其上訴期間之計算係以檢察官收受判決正本之日
期為準。
                              書記官  楊盈茹
中    華    民    國    99    年    7     月    20    日
附錄本案論罪科刑法條全文：
毒品危害防制條例第10條
施用第一級毒品者，處 6 月以上 5 年以下有期徒刑。
施用第二級毒品者，處 3 年以下有期徒刑。

司法院資訊處製作；財團法人民間司法改革基金會備份。
